# 关于销售返利

提问人：709046552 时间：2018-09-26 23:31:56
陈版，达到规定数量赠实物的形式。例如：在一个月内，销售豆浆机 30 台，赠配豆浆机 1 台；销售返利如采用返回所销售商品方式的。有两种做法，哪种更有道理？ 1 种做法：支付销售返利方： 借：销售费用贷：库存商品应交税费—应交增值税（销项税额）收到销售返利方：借：库存商品贷：主营业务成本应交税费——应交增值税（进项税额转出）第二种做法：支付销售返利方借：主营业务收入 应交税费-增值税销项 红字贷：库存商品应交税费-增值税销项 篮字收到销售返利方借：库存商品应交税费-增值税进项 贷方：主营业务成本应交税费——应交增值税（进项税额转出）

回答人：chenyiwei
支付销售返利的一方，应按数量折扣处理，例如销售返利政策为满 30 台赠送 1 台，则应将客户支付的 30 台货款的1/31予以递延（预收账款，新准则下为合同负债），到交付作为赠品的货物时，将该项预收账款（合同负债）结转收入，并将赠品的实际成本结转销售成本。返利不体现为销售费用（参照新准则对“应付客户对价”的相关规定）。 收取返利的一方，同样按采购折扣处理，其会计处理与销售方对应，即所支付的款项中的1/31作为预付账款，收到赠品时转入库存商品核算。实务中也可以接受在下期收到货物时入账，并冲减库存商品成本或销售成本的做法。

提问人：709046552 时间：2018-09-27 11:09:25
收取返利一方，要做进项转出的吧

回答人：chenyiwei
实物返利不应做进项转出，货币返利才需要。

提问人：ttt520 时间：2018-12-21 17:09:34
请问为什么实物返利不应进项转出?

回答人：chenyiwei
实物返利是视同销售计算销项税额的，当然不需要进项转出。